# 请教陈版：关于上市公司旗下的产业基金对外投资的相关会计核算及列报

提问人：lanzhuge 时间：2018-01-10 21:20:46
境内上市公司L控制的产业投资基金C（有限合伙，L为唯一劣后级合伙人纳入上市公司合并范围），产业基金C在 2017 年发生以下两项对外投资： （ 1 ） 2017 年 10 月经董事会、股东大会审议批准，以人民币 2 亿元购入境内非上市公司R公司10%的股权，转让协议中明确产业基金C和上市公司L均不会向R公司派董事；另外上市公司很可能于 2018 年购买R公司剩余90%的股权（假设该收购很可能涉及重大资产重组）； （ 2 ） 2017 年 11 月经董事会、股东大会审议批准，以人民币 500 万元购入境内非上市公司Z公司8%的股权，同时以 2500 万元对Z公司进行增资，本次交易和增资后产业基金C占Z公司出资比例为19%，按照交易协议及增资后的Z公司章程约定，Z公司董事会成员为 5 名，产业基金C有权提名 1 人担任董事。
请教陈版及各位同行：对R公司和Z公司的股权投资应该如何核算及列报？在上市公司L的合并报表层面和产业基金C个别报表的层面该两项投资的列报有没有什么不同？目前产业基金账上将对R公司和Z公司按可供出售金融资产进行核算，按成本进行后续计量。

回答人：chenyiwei
该产业基金的目的如果是为L融资，则似乎不大可能是“投资性主体”。相应地，L和C层面对这两项投资的核算方法应一致。即（ 1 ）都作为金融资产；（ 2 ）都按权益法核算。

提问人：lanzhuge 时间：2018-01-11 22:42:57
谢谢陈版的回复！ 关于前述对R公司的投资，有另一个问题想请教陈版的，就是对R公司的投资作为可供出售金融资产的话根据《企业会计准则第 22 号——金融工具确认和计量》第三十二条来按成本计量是否合理，是否存在以公允价值计量的可能性？ 再补充一下关于R公司的更多情况： （ 1 ）R公司为境内非上市公司，也并非新三板公司； （ 2 ）除前述产业基金C已于 2017 年 11 月以人民币 2 亿元收购R公司10%股份外，上市公司L从 2017 年 5 月已按交易所规定停牌筹划收购R公司全部股权的重大重组事项，截至 2018 年 1 月相关中介已出具相应的申报报告：评估师出具的 20170630 时点标的公司R公司100%股权的评估报告；标的公司 630 时点、 930 时点的审计报告；上市公司重大重组事项 630 时点、 930 时点的备考审阅报告（备考报告假设标的公司从 2016 年 1 月 1 日已并入上市公司，按照评估师出具的 630 评估报告为基础来考虑可辨认净资产账面价值和商誉）

回答人：chenyiwei
如果按评估值成交的可能性很大，则可以按评估值作为公允价值调整10%股权价值。